【裁判字號】    99,台上,6668
【裁判日期】    991028
【裁判案由】    違反廢棄物清理法
【裁判全文】
最高法院刑事判決            九十九年度台上字第六六六八號
上  訴  人  甲○○
上列上訴人因違反廢棄物清理法案件，不服台灣高等法院中華民
國九十八年三月十九日第二審判決（九十八年度上訴字第二九０
號，起訴案號：台灣桃園地方法院檢察署九十六年度偵字第一七
三一九號），提起上訴，本院判決如下：
    主  文
上訴駁回。
    理  由
按刑事訴訟法第三百七十七條規定，上訴於第三審法院，非以判
決違背法令為理由，不得為之。是提起第三審上訴，應以原判決
違背法令為理由，係屬法定要件。如果上訴理由書狀並未依據卷
內訴訟資料，具體指摘原判決不適用何種法則或如何適用不當，
或所指摘原判決違法情事，顯與法律規定得為第三審上訴理由之
違法情形，不相適合時，均應認其上訴為違背法律上之程式，予
以駁回。本件原判決以上訴人甲○○不服第一審論處其未依廢棄
物清理法第四十一條第一項規定領有廢棄物清除許可文件，從事
廢棄物清除罪刑之判決，提起第二審上訴，因上訴書狀所述未符
合具體理由之要件，而以上訴不合法定程式為由，不經言詞辯論
，逕予駁回其在第二審之上訴，已詳其理由。
上訴意旨略稱：原審未開庭及行準備程序，即駁回上訴，難謂合
法；如係上訴人將原已棄置之廢棄物整理成堆，該行為應與廢棄
物清理法第四十六條第一項之構成要件不符，原判決就此未加認
定並說明其理由；營建剩餘之廢棄物如土石、磚瓦等本可再利用
，應不屬於廢棄物範圍，原審竟未調查現場之物係何種廢棄物；
原判決不採上訴人之辯解，而以推測擬制之方法認定上訴人之罪
責，未查明洪丕祥是否棄置現場之始作俑者，未傳喚陳清泉、盛
威靈以查明本件實情，有違證據法則、判決理由不備、調查職責
未盡之違誤云云。惟不服地方法院之第一審判決而上訴者，應向
管轄第二審之高等法院為之。第二審上訴書狀應述具體理由，
第二審法院認為上訴書狀未述理由者，應以判決駁回之。刑事
訴訟法第三百六十一條第一項、第二項、第三百六十七條前段定
有明文。所謂不服第一審判決之具體理由，必係依據卷內既有訴
訟資料或提出新事證，指摘或表明第一審判決有何採證認事用法
或量刑等足以影響判決本旨之不當或違法，而構成應予撤銷之具
體事由，始克當之；倘僅泛言原判決認定事實錯誤、違背法令或
量刑失入，而未依上揭意旨指出具體事由，或形式上雖已指出具
體事由，該事由縱使屬實，亦不足以認為原判決有何不當或違法
者，皆難謂係具體理由，俾與第二審上訴制度旨在請求第二審法
院撤銷、變更第一審不當或違法之判決，以實現個案救濟之立法
目的相契合。本件上訴人提起第二審上訴，原判決以其上訴書狀
未具體指摘第一審判決如何違法或不當，因認其第二審上訴為不
合法，依刑事訴訟法第三百六十七條前段、第三百七十二條，駁
回其第二審上訴。上訴意旨對於原判決上開論斷究竟如何違背法
令，並未依據卷內資料為具體指摘，難謂已符合法定上訴第三審
之要件，應認其上訴違背法律上之程式，予以駁回。
據上論結，應依刑事訴訟法第三百九十五條前段，判決如主文。
中    華    民    國  九十九  年    十    月  二十八  日
                      最高法院刑事第十三庭
                          審判長法官  賴  忠  星
                                法官  呂  丹  玉
                                法官  吳      燦
                                法官  蔡  名  曜
                                法官  葉  麗  霞
本件正本證明與原本無異
                                      書  記  官
中    華    民    國  九十九  年   十一   月    二    日
                                                     ｍ

司法院資訊處製作；財團法人民間司法改革基金會備份。
